# 破产清算资产负债表中“预计可实现净值”数据来源？

提问人：chenyiwei 时间：2011-07-18 18:30:14
一般理解这是对于相关资产预计可以在清算环境下的变现价值扣除变现过程中发生的直接交易费用和税费。可以通过评估等方式加以确定。如在活跃市场上有报价的，可直接引用活跃市场报价。

回答人：chenyiwei
一般理解这是对于相关资产预计可以在清算环境下的变现价值扣除变现过程中发生的直接交易费用和税费。可以通过评估等方式加以确定。如在活跃市场上有报价的，可直接引用活跃市场报价。

回答人：chenyiwei
回复 我爱会计人 的帖子
理论上应当由破产管理人作为编制清算期间财务报表的责任主体，破产管理人应当另建新账。当然实务中也可以继续沿用原企业帐册进行适当的口径调整，但最终的核算结果和报表列报结果不应当因为是沿用旧帐还是另立新帐而产生差异。

回答人：chenyiwei
回复 我爱会计人 的帖子
并非破产清算期间破产企业发生的所有费用都是可以优先获得支付的破产清算费用。这是法律专业问题，建议咨询律师或者专业的破产管理事务所。

提问人：呼叫帮助 时间：2012-06-23 16:56:48
回复 chenyiwei 的帖子
陈版刚看到您这个贴子，我想到实务中操作遇到这样一个问题，
企业在注销清算时，对尚未出售的房产、车辆和存货进行了评估，这样就将清算期间的所得税进行了申报，税务进行清算后也出具了税务局同意税务注销的税务事项通知书。现在经清算组决定将房产、车辆和存货全部由股东收回，请问这样的话，我们在处理过程中不是漏算了营业税吗？

回答人：chenyiwei
确实，应该就该项产权转移计缴适用的增值税或营业税等相关流转税费及其附加。

提问人：jjyy11 时间：2012-06-23 22:46:40
我也遇到相同的事项，你不要说企业不同意计缴流转税，就连我的同事也说计提干嘛，因为税务局已经出具了税务注销公告，计提了也不需要缴纳。 陈版在这种情况下我们如何操作是正确合理的？

回答人：chenyiwei
建议关注由被注销企业的股东承担该纳税义务的风险是否存在，如果有，其现实的风险多大。请熟悉这方面问题的网友协助，谢谢！